【裁判字號】    98,繼,441
【裁判日期】    980513
【裁判案由】    限定繼承
【裁判全文】
臺灣臺北地方法院民事裁定               98年度繼字第441號
    聲  請  人  乙○○
                            2.
                            之.
    聲  請  人  甲○○
                            之.
    被繼承人    丙○○○
                            4.
上列聲明人聲請限定繼承事件，本院裁定如下：
    主      文
聲請人因其被繼承人丙○○○（女，民國15年11月7 日出生，身
分證統一編號：Ｚ000000000號，籍設台北市大安區○○○路180
巷8 號4 樓）於民國97年12月23日死亡，附具遺產清冊陳報本院
，聲請限定繼承，本院依法為公示催告。
凡被繼承人丙○○○之債權人應於本公示催告最後登載新聞紙之
翌日起拾個月內向繼承人報明其債權，如不為報明，而又為繼承
人所不知者，僅得就賸餘遺產行使其權利。
聲請人應於收受本裁定之日起貳拾日內將本裁定登載公報、新聞
紙或其他相類之傳播工具，並將登載證據檢送本院，逾期視為撤
回公示催告之聲請。
第二項報明債權期間屆滿後陸個月內，聲請人應向本院陳報償還
遺產債務之狀況，並提出有關文件。上開陸個月期間，如有必要
，聲請人得敘明理由而聲請延展之。
聲請費用由丙○○○遺產負擔。
    理      由
一、繼承人得於繼承開始時起3 個月內，開具遺產清冊呈報法院
    ，而為限定繼承，即限定以繼承所得之遺產，償還被繼承人
    之債務；繼承人有數人，其中一人主張為限定之繼承時，其
    他繼承人視為同為限定之繼承；又於繼承人依上揭規定呈報
    法院為限定繼承時，法院應依公示催告程序公告，命被繼承
    人之債權人於一定期間內，報明其債權；又公示催告之公告
    ，應黏貼於法院之公告處，並登載於公報、新聞紙或其他相
    類之傳播工具，且登載之日期或期間，由法院定之，聲請人
    如未依前項規定登報者，視為撤回公示催告之聲請，此觀民
    法第1154條第1 項、第2 項、第1156條第1 項、第1157條、
    非訟事件法第142 條、民事訴訟法第542 條等規定即明。
二、本件聲請意旨略以：被繼承人丙○○○於97年12月23日死亡
    ，而聲請人為其繼承人，對被繼承人生前有無負債及負債多
    少，債權人為何人，均無法詳細得知，聲請人為此聲請限定
    繼承，並提出遺產清冊、被繼承人之繼承系統表等件為證。
三、經核聲請人限定繼承之聲請，合於前開民法及非訟事件法第
    141 條規定。本院爰依首揭規定依公示催告程序為陳報債權
    之公告，並限期命聲請人應於收受本裁定之日起20日內，將
    本裁定登載於公報、新聞紙或其他相類之傳播工具。又「前
    條報明債權期間屆滿後6 個月內，繼承人應向法院陳報償還
    遺產債務之狀況並提出有關文件；前項6 個月期間，法院因
    繼承人之聲請，認為必要時，得延展之」，非訟事件法第14
    3條亦有明文，是本件聲請人並應依此規定，向本院陳報。
四、依非訟事件法第157條，裁定如主文。
中    華    民    國    98    年    5     月    13    日
                  家事法庭法  官  彭南元
以上正本係照原本作成。
如對本裁定抗告須於裁定送達後10日內向本院提出抗告狀，並應
繳納抗告費新台幣1,000 元。
中    華    民    國    98    年    5     月    13    日
                          書記官  尹遜言


司法院資訊處製作；財團法人民間司法改革基金會備份。
